最高法院刑事裁定　　　　　　　九十六年度台抗字第二五四號
抗　告　人　甲○○
上列抗告人因違反槍砲彈藥刀械管制條例案件，不服台灣高等法
院台中分院中華民國九十六年四月十六日駁回其聲請再審之裁定
（九十六年度聲再字第五○號），提起抗告，本院裁定如下：
　　主　文
抗告駁回。
    理　由
本件原裁定以抗告人甲○○聲請再審意旨略稱：伊被警方查獲未
經許可持有空氣槍時，該槍並不能射擊，自無殺傷力，此有台中
縣烏日派出所警員可資作證。且大部分生存遊戲店均有出售該型
空氣槍，伊並不知持有該空氣槍為違法，並非故意犯罪。又伊前
案所犯違反家庭暴力防治法案件，係屬無辜，縱有其事，亦係因
一時不慎而口出惡言所致，並非故意犯罪，請求諭知緩刑或加重
罰款，以啟自新，爰依刑事訴訟法第四百二十條第一項第六款之
規定聲請准予再審等語。惟查有罪之判決確定後，因發見確實之
新證據，足認受有罪判決之人應受無罪、免訴、免刑或輕於原判
決所認罪名之判決者，得為受判決人之利益聲請再審，為刑事訴
訟法第四百二十條第一項第六款所明定。而此所謂發現確實之新
證據，係指就新證據之本身形式上觀察，毋須經調查程序，顯然
可認為足以動搖原確定之判決，而改為有利於受判決人之判決者
而言。本件抗告人雖主張其所持有之空氣槍不能擊發子彈，而不
具有殺傷力云云。然查該空氣槍經原確定判決事實審囑託內政部
警政署刑事警察局以裝填直徑六ＭＭ鋼珠實際試射鑑驗結果，其
單位面積動能分別為59.2、57.4、56.2焦耳／平方公分，已超過
足以穿入人體皮肉層之單位面積動能（即20焦耳／平方公分），
而具有殺傷力，有該局槍彈鑑定書一份附卷可稽，並經原確定判
決於理由內敘明綦詳。抗告人空言主張該空氣槍不具有殺傷力，
並謂台中縣烏日派出所警員可證明上情，而以之作為聲請再審理
由，顯與刑事訴訟法第四百二十條第一項第六款所規定「確實之
新證據」之要件不合，自難准許。至於聲請意旨另謂其前案所犯
違反家庭暴力防治法案件，係屬無辜或並非故意犯罪，請求本件
諭知緩刑或加重罰款云云，均與本案有無再審之原因無關，並非
適法之聲請再審理由，因認其聲請再審為無理由，而予以駁回，
經核於法並無不合。本件抗告意旨仍執其聲請再審所持之同一理
由，主張其前案所犯違反家庭暴力防治法案件，以及本案所犯違
反槍砲彈藥刀械管制條例均非故意犯罪，請求諭知緩刑云云，並
未具體指摘原裁定有如何違法之情形，是其抗告，自非有理由，
應予駁回。
據上論結，應依刑事訴訟法第四百十二條，裁定如主文。
中　　華　　民　　國　九十六　年　　六　　月　 十四 　日
                      最高法院刑事第十二庭
                          審判長法官  池　啟　明
                                法官  王　居　財
                                法官  郭　毓　洲
                                法官  韓　金　秀
                                法官  黃　梅　月
      本件正本證明與原本無異
                                      書  記  官
中　　華　　民　　國　九十六　年　　六　　月　　　　　日
                                                    Ａ
